【裁判字號】    95,簡上,5
【裁判日期】    950329
【裁判案由】    贓物
【裁判全文】
臺灣板橋地方法院刑事判決               95年度簡上字第5號
上  訴  人  臺灣板橋地方法院檢察署檢察官
被      告  乙○○
上列上訴人因被告贓物案件，不服本院九十四年度簡字第五四八
七號中華民國九十四年十一月二十八日第一審簡易判決（聲請簡
易判決處刑書案號：台灣板橋地方法院檢察署九十四年度偵字第
四一四○號），提起上訴，本院管轄第二審之合議庭判決如下：
    主  文
原判決撤銷。
乙○○連續故買贓物，處有期徒刑肆月，如易科罰金，以參佰元
折算壹日。
    事  實
一、乙○○於民國九十二年十、十一月間某時，在臺北縣新莊市
    ○○路○段九號所經營之機車店內，基於故買贓物之概括犯
    意，向真實姓名年籍均不詳之某成年男子，以新台幣（下同
    ）二千元之代價，購得未懸掛車牌之贓車車體一部（乃甲○
    ○於九十二年三月二十九日，在台北市○○○路二一六號前
    失竊之車牌號碼ＢＬＳ─五二○號贓車車體）後，將車牌號
    碼ＧＢＨ—八二一號重型機車之引擎、牌照套裝於上述購得
    之贓車車體，再將該套裝完成後之ＧＢＨ—八二一號重型機
    車，以二萬八千元之代價售予不知情之林冠宇；乙○○於九
    十四年二月二十八日，復承前故買贓物之概括犯意，向真實
    姓名年籍均不詳之某成年男子，以二千元之代價，購得未懸
    掛車牌之贓車車體一部（乃張慧如所有交由其子丙○○使用
    ，於九十三年九月四日十九時許，在台北市○○○路○段二
    十巷失竊之車牌號碼ＰＷ六─三八八號贓車車體）；後因林
    冠宇於九十四年二月二十八日二十時三十分許，騎乘前開經
    套裝贓車車體之車牌號碼ＧＢＨ—八二一號重型機車行經台
    北縣新莊市○○路與大觀街口時，經警臨檢發現車體有異，
    復於九十四年三月一日上午十一時三十分許，因林冠宇之供
    述，循線至乙○○前開經營之機車店內時，查獲不知情之員
    工吳錦德（所涉收受贓物罪嫌，業經臺灣板橋地方法院檢察
    署檢察官為不起訴處分），正將車牌號碼ＢＧＱ—八二九號
    機車套裝於前開張慧如所有之失竊贓車車體時，因悉上情。
二、案經林冠宇訴由台北縣政府警察局新莊分局報告臺灣板橋地
    方法院檢察署檢察官偵查後聲請簡易判決處刑。
    理  由
甲、證據能力部分：
一、按被告以外之人於審判外之言詞或書面陳述，除法律有規定
    者外，不得作為證據，刑事訴訟法第一百五十九條第一項定
    有明文，此即學理上所稱「傳聞證據排除法則」。又被告以
    外之人於審判外之陳述，雖不符同法第一百五十九條之一至
    第一百五十九條之四之規定，而經當事人於審判程序同意作
    為證據，法院審酌該言詞陳述或書面陳述作成時之情況，認
    為適當者，亦得為證據。當事人、代理人或辯護人於法院調
    查證據時，知有第一百五十九條第一項不得為證據之情形，
    而未於言詞辯論終結前聲明異議者，視為有前項之同意，同
    法第一百五十九條之五亦規定甚明。
二、鑒於採用傳聞證據排除法則之重要理由之一，係因傳聞證據
    未經當事人之反詰問予以覈實，若當事人願放棄對原供述人
    之反對詰問時，原則上即可承認該傳聞證據之證據能力，而
    揆諸我國刑事訴訟法第一百五十九條之五之立法理由，除參
    照前述傳聞證據排除法則之基本法理外，亦參考日本刑事訴
    訟法第三百二十六條之立法例，查日本刑事審判實務之運作
    ，有關檢察官及被告均同意作為證據之傳聞書面材料或陳述
    ，可直接援引該國刑事訴訟法第三百二十六條作為傳聞例外
    之法律依據，僅在檢察官與被告不同意之情況下，乃須根據
    其他傳聞例外規定俾以斟酌該等書面材料或陳述是否具有證
    據能力，在當事人間無爭執之案件中，傳聞證據基本上均可
    依據前引規定提出於法院使用。據此，我國刑事訴訟法第一
    百五十九條之五之適用應可作同上之解釋，本件證人甲○○
    、丙○○、吳錦德、林冠宇在警詢時所為之陳述，固為被告
    以外之人在審判外之陳述，屬傳聞證據，惟公訴人、被告就
    前開審判外之陳述，均於本案審判程序同意作為證據，本院
    審酌前開證人於警詢陳述作成時之情況，核無違法取證及證
    明力明顯過低之瑕疵，亦認為以之作為證據為適當，是依諸
    上開規定及說明，前引證人警詢之陳述是否屬於傳聞之例外
    ，無庸先行考量刑事訴訟法第一百五十九條之一第二項、第
    一百五十九條之二、第一百五十九條之三等規定，得逕依同
    法一百五十九條之五規定作為證據。
乙、認定犯罪事實之證據、應適用之法律及量刑：
一、訊據被告對前揭事實於本院審理中並不爭執在卷，而車牌號
    碼ＢＬＳ─五二○號機車，為甲○○於九十二年三月二十九
    日，在台北市○○○路二一六號前失竊之贓車，車牌號碼Ｐ
    Ｗ六─三八八號機車，乃張慧如所有交由其子丙○○使用，
    於九十三年九月四日十九時許，在台北市○○○路○段二十
    巷失竊之贓車，經甲○○、丙○○於警詢中證述甚詳（見偵
    查卷第十七至二十頁），是被告所購買該等機車自屬失竊之
    贓物無疑；又被告先後二次向真實姓名年籍均不詳之某成年
    男子所購得之前開二部失竊贓車車體，後由不知情之被告員
    工吳錦德依被告指示，分別套裝成車牌號碼ＧＢＨ—八二一
    號、ＢＧＱ—八二九號機車，其中ＧＢＨ—八二一號機車並
    由被告出售與林冠宇等情，亦分經吳錦德、林冠宇於警詢中
    供述在卷（見偵查卷第十一至十三頁），足徵被告於事實欄
    所述時地，有故買贓物犯行，事證明確，可以認定。
二、核被告所為，係犯刑法第三百四十九條第二項之故買贓物罪
    。其先後兩次犯行，犯罪構成要件相同，犯罪手法及原委同
    係收購贓車套裝舊車出售以圖取小利，佐以被告係以經營中
    古機車買賣為業，是其前開二次故買贓物犯行，顯係基於概
    括犯意反覆實施而為連續犯，應依刑法第五十六條之規定論
    以一罪並加重其刑；原審以被告犯行明確，依法論罪科刑，
    原非無見，惟被告二次故買贓物犯行，應屬連續犯，業如前
    述，原審以被告二次犯行時間相隔甚遠，未慮及被告從事機
    車買賣業應係出於概括犯意而為前開二次犯行，因之未論以
    連續犯，而予分論併罰，容有誤會，據此被告於偵查中自白
    犯罪並向檢察官表明願受四個月有期徒刑之科刑範圍，經檢
    察官同意，因而向本院聲請簡易判決處刑及具體求刑四月，
    核無刑事訴訟法第四百五十一條之一第四項但書所定情形。
    原審未於檢察官求刑範圍內科刑並以簡易判決判處被告有期
    徒刑五月，即有未洽，檢察官據此提起上訴指摘原審判決未
    當，應認為有理由，原判決應予撤銷，由本院管轄之第二審
    合議庭自為判決。爰審酌被告之素行、生活狀況、本件犯罪
    所生危害及其犯罪後態度等一切情狀，量處如主文所示之刑
    ，並諭知如易科罰金之折算標準，以資懲戒。
據上論斷，應依刑事訴訟法第四百五十五條之一第一項、第三項
、第三百六十九條第一項前段、第三百六十四條、第二百九十九
條第一項前段，刑法第五十六條、第三百四十九條第二項、第四
十一條第一項前段，罰金罰鍰提高標準條例第一條前段、第二條
，判決如主文。
本案經檢察官徐名駒到庭執行職務。
中    華    民    國    95    年    3  月    29       日
                  刑事第四庭審判長法  官  陳恆寬
                                  法  官  許必奇
                                  法  官  陳明偉
以上正本證明與原本無異。
本件不得上訴。
                                  書記官  陳慧儷
中    華    民    國    95    年    3    月    29     日


司法院資訊處製作；財團法人民間司法改革基金會備份。
